臺灣屏東地方法院刑事判決　　　　　 100年度交簡上字第35號
上　訴　人　臺灣屏東地方法院檢察署檢察官
被　　　告　謝永成
上列上訴人因業務過失傷害案件，不服本院99年度交簡字第1256
號中華民國100 年2 月22日第一審簡易判決（聲請簡易判決處刑
案號：99年度調偵字第397 號），提起上訴，本院管轄之第二審
合議庭判決如下：
    主  文
原判決撤銷。
謝永成犯業務過失傷害罪，處有期徒刑肆月，如易科罰金，以新
臺幣壹仟元折算壹日。
    事  實
一、謝永成無駕駛執照，平日以駕駛車輛載運椰子販賣為業，為
    從事駕駛業務之人，其於民國99年6 月24日15時許，駕駛車
    牌號碼0371-UN 號自小客貨車，沿屏東縣屏東市○○路由東
    往西方向行駛，途經華正路188 號前，本應注意車前狀況，
    並隨時採取必要之安全措施，而當時天候陰，日間自然光線
    ，路面雖濕潤，然無缺陷、亦無障礙物，視距良好，依當時
    情形並無不能注意之情事，竟疏未注意車前狀況，採取必要
    之安全措施，貿然駕車前駛，適有林楓宜騎乘車牌號碼PJP-
    352 號重型機車原沿同向行駛在謝永成前方，謝永成駕車前
    行至該處時並未注意車前狀況，因而閃避不及撞擊林楓宜所
    騎乘之重型機車，致林楓宜人車倒地並受有右鎖骨骨折、右
    臀及右足踝挫傷等傷害，經警據報到場處理，謝永成於肇事
    後在有偵查犯罪職權之公務員查知其犯罪前，主動向接獲報
    案到現場處理之屏東縣政府警察局交通警察隊警員陳明其為
    肇事者及肇事經過而接受裁判。
二、案經林楓宜訴由屏東縣政府警察局屏東分局報告臺灣屏東地
    方法院檢察署檢察官偵查後，聲請以簡易判決處刑。
    理  由
一、按傳聞法則之重要理論依據，在於傳聞證據未經當事人之反
    對詰問予以核實，乃予排斥，惟若當事人已放棄對原供述人
    之反對詰問權，於法院審判時表明同意該等傳聞證據可作為
    證據，基於證據資料愈豐富，愈有助於真實發現之理念，並
    貫徹刑事訴訟法修法加重當事人進行主義之精神，確認當事
    人對於證據能力有處分權之制度，傳聞證據經當事人同意作
    為證據，法院認為適當者，亦得為證據。本件檢察官、被告
    謝永成於本院言詞辯論終結前，對於卷附具有傳聞證據性質
    之證據，均未聲明異議，本院復斟酌各該證據並非非法取得
    ，亦無證明力明顯過低之情形，以之作為證據，應屬適當，
    是依刑事訴訟法第159 條之5 第1 項規定，應認該等證據均
    得採為證據。
二、上揭犯罪事實，業據被告謝永成於警詢時、偵查中坦承不諱
    ，核與證人即告訴人林楓宜於警詢時、偵查中指述之情相符
    ，並有財團法人屏東基督教醫院診斷證明書、道路交通事故
    現場圖、道路交通事故調查報告表(一)、(二)、現場照片12幀、
    證號查詢汽車駕駛人回覆表等件在卷足資佐證，足認被告之
    自白與事實相符，應堪採信。按汽車行駛時，駕駛人應注意
    車前狀況，並隨時採取必要之安全措施，道路交通安全規則
    第94條第3 項分別定有明文，被告駕車自應注意上述道路交
    通安全規定並遵守之，而依當時狀況，又無不能注意之情事
    ，被告竟疏未注意車前狀況，即駕車貿然前行，以致肇事，
    被告之駕駛行為顯有過失，且告訴人因本件道路交通事故受
    傷，與被告之過失行為間並有相當因果關係，本件事證明確
    ，被告業務過失傷害犯行，業臻明確而可認定，應予依法論
    科。
三、查被告謝永成平日以駕駛車輛載運椰子販賣為業，為從事駕
    駛業務之人，業據其供明在卷，是核被告所為，係犯刑法第
    284 條第2 項之業務過失傷害罪。被告無駕駛執照，因而致
    人受傷，應依道路交通管理處罰條例第86條第1 項之規定加
    重其刑。被告於肇事後在有偵查犯罪職權之公務員查知其犯
    罪前，主動向接獲報案到現場處理之屏東縣政府警察局交通
    警察隊警員陳明其為肇事者及肇事經過而接受裁判等情，有
    屏東縣警察局道路交通事故肇事人自首情形紀錄表1 紙（見
    原審卷第23頁）在卷可稽，爰依刑法第62條前段之規定予以
    減輕其刑，並依法先加後減之。
四、原審據以論處被告上開罪刑，固非無見；惟查，原判決引用
    檢察官聲請簡易判決處刑書就犯罪事實之記載而未認被告無
    駕駛執照，致未依道路交通管理處罰條例第86條第1 項之規
    定加重其刑，尚有未洽，檢察官上訴意旨，指摘原判決量刑
    過輕，為有理由，且原判決復有認定事實違誤之處，自應予
    撤銷改判。爰審酌被告雖坦承過失，惟迄今尚未與告訴人達
    成和解，以賠償損害，並衡諸本件告訴人無任何肇事責任，
    及被告生活狀況、智識程度、犯後態度，與告訴人所受之傷
    勢等一切情狀，量處如主文第2 項所示之刑，並諭知易科罰
    金之折算標準，以資懲儆。
五、被告經合法傳喚，無正當理由不到庭，爰不待其陳述，逕行
    判決。
據上論斷，應依刑事訴訟法第455 條之1 第1 項、第3 項、第37
1 條、第369 條第1 項前段、第364 條、第299 條第1 項前段，
刑法第284 條第2 項前段、第62條前段、第41條第1 項前段，道
路交通管理處罰條例第86條第1 項，刑法施行法第1 條之1 ，判
決如主文。
本案經檢察官陳立興到庭執行職務。
中    華    民    國   100    年    6     月    30    日
                  交通法庭    審判長法  官  林家聖
                                    法  官  謝濰仲
                                    法  官  黃柏霖
以上正本證明與原本無異。
不得上訴。
中    華    民    國   100    年    6     月    30    日
                                    書記官  鍾思賢
附錄本判決論罪科刑法條全文：
中華民國刑法第284 條第2 項
從事業務之人，因業務上之過失傷害人者，處1 年以下有期徒刑
、拘役或1 千元以下罰金，致重傷者，處3 年以下有期徒刑、拘
役或2 千元以下罰金。